【裁判字號】    99,抗,156
【裁判日期】    990223
【裁判案由】    聲請再審
【裁判全文】
臺灣高等法院臺中分院刑事裁定           99年度抗字第156號
抗  告  人
即再審聲請人  甲○○
上列抗告人因詐欺案件，不服臺灣臺中地方法院中華民國99年1
月22日駁回聲請再審之裁定（99年度聲再字第11號），提起抗
告，本院裁定如下：
    主  文
抗告駁回。
    理  由
一、抗告意旨略以：(一)、抗告人甲○○並未參與詐騙集團，利用
    一些證件詐取他人之不法錢財，何來當罪呢？(二)、原確定判
    決書內記載抗告人提供金融證件給不法詐騙集團人員作案，
    確無此事。(三)、抗告人的金融卡密碼為667100，並非原確定
    判決內所記載為抗告人的出生年月日。爰提起抗告，請求撤
    銷原裁定，更為合法之裁定云云。
二、按不得上訴於第三審法院之案件，其第二審法院所為裁定，
    不得抗告，刑事訴訟法第405條定有明文。是以對第二審法
    院所為裁定得否抗告，端視該案件是否為得上訴於第三審法
    院而定（參照最高法院92年度臺抗字第60號裁定意旨），且
    條文既曰「第二審法院所為裁定」，而不曰「經第二審裁定
    」，是其裁定係由第二審法院所為，而該案件為不得上訴於
    第三審法院者，即有刑事訴訟法第405條之適用。次按再審
    係對確定判決聲明不服之方法，本質上為原訴訟程序之再開
    或續行，並非另一新訴訟關係，應以原確定判決在通常訴訟
    程序進行中是否為得上訴於第三審法院之案件，為審斷其是
    否得抗告之基礎（最高法院89年第5次刑事庭會議決議要旨
    可資參照）。又「對於簡易判決有不服者，得上訴於管轄之
    第二審地方法院合議庭」、「第1項之上訴，準用第3編第1
    章及第2章之規定」刑事訴訟法第455條之1第1項、第3項亦
    有明文。是對該管轄之第二審地方法院合議庭依同法第449
    條簡易判決處刑所為確定判決聲請再審，僅得向該管轄之第
    二審地方法院合議庭為之；而對該管轄之第二審地方法院合
    議駁回再審聲請之裁定，自不得再向高等法院或其分院提起
    抗告。
三、經查：本件抗告人甲○○所犯刑法第30條第1項、第339條第
    1項之幫助詐欺取財罪，係屬刑事訴訟法第376條第2款所定
    之不得上訴於第三審法院之案件，其對於原審98年度沙簡上
    字第858號確定判決聲請再審，經原審裁定駁回，揆諸前開
    說明，原審法院所為駁回受判決人聲請再審之裁定，自屬「
    不得上訴於第三審法院之案件，其第二審法院所為之裁定」
    ，受判決人自不得提起抗告，故本件抗告人之抗告為不合法
    ，應予駁回。至原審法院書記官製作正本時，雖於裁定末端
    記載「如不服本裁定，應於送達後5日內，向本院提出抗告
    狀」之字樣，惟該記載應係誤植，且得否抗告係以法律規定
    為準，不因裁判附記有誤而生不得抗告之裁定更易為得抗告
    之效力，是該誤植之記載自不生原審駁回再審聲請之裁定因
    此更易為得抗告之法律上效力，併此敘明（最高法院69年度
    臺抗字第137號判例意旨參照）。
四、據上論斷，應依刑事訴訟法第433條，裁定如主文。
中    華    民    國    99    年     2    月    23    日
            刑事第八庭  審判長法  官  羅  得  村
                              法  官  劉  榮  服
                              法  官  簡  源  希
上列正本證明與原本無異。
不得再抗告。
                              書記官  陳  俞  豪
中    華    民    國    99    年     2    月    23    日

司法院資訊處製作；財團法人民間司法改革基金會備份。
